---
title: "wine_svm"
author: '221810220'
date: "10/27/2020"
output: html_document
---

### Load Library
```{r message=FALSE, warning=FALSE}
library(caTools) 
library(tidyverse)
library(e1071)
library(caret)
```

### Load Data
```{r}
wine <- read.csv("C:/Users/User/Downloads/wine.data", header=FALSE, sep = ",")
head(wine)
```

### Mengubah atribut target menjadi faktor 
```{r}
wine$V1 = factor(wine$V1) 
str(wine)
```

### Scatter Plot
Scatterplot untuk  melihat hubungan V2, V14, dan V1 dari data wine.
```{r}
qplot(V2, V14, color = V1, data=wine)
```

### Membagi dataset menjadi Training set dan Test set 
```{r}
set.seed(123) 
split = sample.split(wine$V1, SplitRatio = 0.80) 
  
training_set = subset(wine, split == TRUE) 
test_set = subset(wine, split == FALSE) 

print(paste("Jumlah data dalam training set :", nrow(training_set)))
print(paste("Jumlah data dalam test set :", nrow(test_set)))
```


### Buat Model
```{r}
modelSVM <- svm(V1~., data=wine)
summary(modelSVM)
```

Support vector kernel default adalah bertipe radial. Terdapat beberapa pilihan yaitu sigmoid, polynomial, dan linear.


### SVM Classification Plot
Karena terdapat lebih dari 3 variabel pada dataset ini, perlu didefinisikan variabel mana yang akan ditampilkan, pada kasus ini V5 dan V7.
```{r}
plot(modelSVM, data=wine,
     V2~V14,
     slice= list(V3 = 0,
                 V4 = 0))
```

### Confusion Matrix
```{r}
pred <- predict(modelSVM, wine)
confusionMatrix(table(Predicted = pred, Actual=wine$V1))
```

### Mencari Model Terbaik
```{r}
set.seed(123)
carimodel <- tune(svm, V1~., data=wine,
                     ranges = list(epsilon = seq(0,1,0.1),
                     cost = 2^(2:9)))
carimodel
```

Perhatikan nilai cost, jika cost yang ditentukan bernilai besar, bisa terjadi over-fitting, jika terlalu kecil bisa terjadi under-fitting yang berakibat rendahnya akurasi.


#### Performance of SVM Plot
```{r}
plot(carimodel)
```

#### Summary
```{r}
summary(carimodel)
```

Didapat model terbaik adalah model dengan epsilon 0 dan cost 4.
```{r}
bestmodel <- carimodel$best.model
summary(bestmodel)
```

#### Confusion Matrix Best Model
```{r}
pred <- predict(bestmodel, wine)
confusionMatrix(table(Predicted = pred, Actual=wine$V1))
```

